【裁判字號】    95,裁,1393
【裁判日期】    950629
【裁判案由】    聲請迴避
【裁判全文】
最  高  行  政  法  院  裁  定
                                     95年度裁字第01393號
抗  告  人  甲○○
抗  告  人  丙○○
抗  告  人  丁○○
兼  共  同
代  理  人  乙○○
上列抗告人因與相對人臺中市政府間損害賠償事件聲請法官迴避
，對於中華民國95年3月23日臺中高等行政法院95年度聲字第2號
裁定提起抗告，本院裁定如下︰
    主  文
抗告駁回。
抗告訴訟費用由抗告人負擔。
    理  由
一、抗告人就原審法院94年度訴更一字第30號案件聲請王德麟法
    官迴避，其聲請意旨略以：王德麟法官先前受理原審法院91
    年度訴字第516號事件作出違法裁判，故若原審法院94年度
    訴更一字第30號案件又由王德麟法官審理，有偏頗之虞等語
    。經原裁定駁回抗告人在原審之聲請。
二、抗告意旨略謂：最高行政法院做出廢棄臺中高等行政法院91
    年度訴字第516號裁定的裁定，王德麟法官所為之臺中高等
    行政法院91年度訴字第516號裁定為一違法裁定，屬判決違
    背法令，無庸置疑。王德麟法官難道不知道大法官會議釋字
    第156號解釋的規範嗎？另依刑法第13條之規定可知，王德
    麟法官是故意要做出違法判決這不是臆測，是根據前述之具
    體事實。本案原裁定並未詳查事實，即以抗告人之理由屬臆
    測而駁回，明顯違反行政訴訟法第125條第1款的規定，已屬
    判決違背法令。王德麟法官在抗告人與相對人的臺中高等行
    政法院訴字第516號中故意做出違法裁定，嚴重影響抗告人
    權益，明顯失職，足認其執行職務有偏，但原高等行政法院
    竟以屬臆測為理由，違法裁定駁回抗告人的聲請，因此提起
    抗告，請求廢棄原裁定，裁定法官王德麟迴避。
三、本院按：「遇有下列各款情形，當事人得聲請法官迴避：一
    、．．．二、法官有前條以外情形，足認其執行職務有偏頗
    之虞者。」民事訴訟法第33條第1項第2款定有明文，此規定
    依行政訴訟法第20條規定，於行政訴訟程序亦有準用。次按
    民事訴訟法第33條第1項第2款所謂足認法官執行職務有偏頗
    之虞之情形，係指「法官對於訴訟標的有特別利害關係，或
    與當事人之一造有密切之交誼或嫌怨，或基於其他情形客觀
    上足疑其為不公平之審判者為其原因事實，若僅憑當事人之
    主觀臆測，或認法官指揮訴訟欠當，則不得謂其有偏頗之虞
    。」（最高法院69年臺抗字第457號判例參照）；又「僅於
    訴訟進行中有所指揮或裁判，致當事人一造不利，在主觀上
    疑其不公，自不能遽以偏頗為理由聲請拒卻。」同院18年抗
    字第342號判例亦載有明文。查原審以：王德麟法官與抗告
    人間並無事證足認有親交嫌怨或其他類此之情形，依抗告人
    所述聲請迴避之原因，客觀上尚不足以認定王德麟法官對本
    件訴訟有為不公平審判之情形，聲請人所指迴避之原因，僅
    為其主觀之臆測，核與民事訴訟法第33條第1項第2款規定得
    聲請法官迴避之要件不合等語為由，裁定駁回本件聲請法官
    迴避，經核其認事用法均無不合，且原審法院94年度訴更一
    字第30號案件之更審前原裁判乃92年度訴字第481號判決，
    王德麟法官並未參與該判決，本無法定應自行迴避之事由，
    自難以其參與另案91年度訴字第516號裁定為由，聲請其迴
    避。抗告論旨，仍執前詞，指摘原裁定違誤，求予廢棄，難
    認有理由，應予駁回。
四、依行政訴訟法第104條、民事訴訟法第95條、第78條，裁定
    如主文。
中    華    民    國    95    年    6     月    29    日
                  第三庭審判長法  官  趙  永  康
                              法  官  鄭  淑  貞
                              法  官  侯  東  昇
                              法  官  黃  淑  玲
                              法  官  林  文  舟
以  上  正  本  證  明  與  原  本  無  異
中    華    民    國    95    年    6     月    30    日
                              書記官  彭  秀  玲


司法院資訊處製作；財團法人民間司法改革基金會備份。
